臺灣新竹地方法院刑事判決
公　訴　人　臺灣新竹地方法院檢察署檢察官
被　　　告　乙○○
上列被告因偽造文書等案件，經檢察官提起公訴（93年度核退偵
字第401號），經本院合議庭裁定進行簡式審判程序，判決如下：
    主  文
乙○○行使偽造私文書，足以生損害於他人，處有期徒刑陸月，
如易科罰金，以佰元折算壹日。
臺灣大哥大股份有限公司行動電話服務申請書上申請人簽章欄偽
造之「甲○○」署名肆枚、易購專案同意書立同意書人簽章欄偽
造之「甲○○」署名壹枚，均沒收。
    事  實
一、乙○○於民國91年11月間，乘甲○○在其工作之時尚主義護
    膚坊消費之機會，取得甲○○之身分證影本後，明知未經甲
    ○○同意或授權，竟基於意圖為自己不法所有之詐欺取財及
    偽造私文書並持以行使之犯意，於92年2月12日，前往臺中
    市○區○○路29號1樓傳訊通信有限公司（下稱傳訊公司）
    ，冒用甲○○之名義申請臺灣大哥大股份有限公司（下稱臺
    灣大哥大公司）之0000000000號行動電話門號，並接續在「
    臺灣大哥大股份有限公司行動電話服務申請書」之申請人簽
    章欄上偽造甲○○之簽名1枚（1式4聯，採複寫方式，分別
    為白色公司使用聯、紅色客戶留存聯、黃色代理商使用聯、
    藍色銷售店點使用聯，共4枚）、易購專案同意書之立同意
    書人簽章欄偽造甲○○之署名1枚，而偽造行動電話服務申
    請書及同意書之私文書，復出示予前開傳訊公司不知情之承
    辦人員而行使之，資為申請行動電話服務之意思表示，致不
    知情之承辦人員陷於錯誤，交付0000000000號行動電話之
    SIM 卡供乙○○使用，足以生損害於甲○○、傳訊公司、臺
    灣大哥大公司對行動電話門號管理及申辦業務之正確性。乙
    ○○於同日取得上開臺灣大哥大公司0000000000號行動電話
    之SIM卡後，復基於意圖為自己不法所有之詐欺得利概括犯
    意，自92年2月12日起至同年4月28日止開通並連續撥打使用
    000000 0000號之行動電話，致臺灣大哥大公司誤信其為申
    請使用之甲○○本人，而提供通信服務，共詐得約新臺幣（
    下同）3,800多元通話費之電信服務之不法利益。嗣甲○○
    接獲臺灣大哥大公司寄發之繳費通知後，向乙○○詢問，乙
    ○○坦承上開犯行並繳交全部通話費用，始查悉上情。
二、案經甲○○訴由臺中市警察局第一分局報請臺灣臺中地方法
    院檢察署檢察官呈請臺灣高等法院檢察署檢察長令轉臺灣新
    竹地方法院檢察署檢察官偵查起訴。
    理  由
一、認定犯罪事實所憑之證據及其認定之理由：
  (一)本件被告乙○○所犯行使偽造私文書、詐欺取財及詐欺得利
    等罪，均非死刑、無期徒刑、最輕本刑為三年以上有期徒刑
    之罪，或高等法院管轄第一審之案件，被告李建忠就被訴事
    實為有罪之陳述，經本院合議庭評議結果認合於新修正刑事
    訴訟法第273條之1第1項之規定，裁定進行簡式審判程序，
    合先敘明。
  (二)被告乙○○，對於上揭犯罪事實，於警詢、偵訊及本院審理
    時均坦承不諱，核與告訴人甲○○指訴相符，並有證人黃豐
    幫即與被告乙○○同在時尚主義護膚坊工作之同事證述告訴
    人甲○○曾在該店消費，此外，復有「臺灣大哥大公司行動
    電話服務申請書」、易購專案同意書各1紙在卷可稽。
  (三)綜上，上開補強證據確足資擔保被告乙○○任意性自白之真
    實，而使本院形成被告乙○○涉有上開行使偽造私文書、詐
    欺取財、詐欺得利犯行之確信。
二、論罪、科刑與適用之法律：
  (一)核被告所為，係犯刑法第216條、第210條之行使偽造私文書
    罪、第339條第1項之詐欺取財（詐得行動電話門號之SIM卡
    部分）、同條第2項之詐欺得利罪（詐得免繳電信通信費用
    之利益部分）。
  (二)被告偽造「甲○○」署名係偽造「臺灣大哥大公司行動電話
    服務申請書」、「易購專案同意書」私文書之階段行為，又
    其偽造私文書後復持以行使，其偽造之低度行為為行使之高
    度行為所吸收，均不另論罪。
  (三)又被告於同時、同地接續於該1式4聯之臺灣大哥大公司之申
    請書上以複寫方式偽造署名及於該易購專案同意書上偽造署
    名而完成偽造之私文書，係基於同一犯意下之行為，僅侵害
    一個法益，只論以一罪。
  (四)再被告自92年2月12日起至同年4月28日止，先後撥打該0000
    000000行動電話門號通話之詐欺得利之行為，係時間緊密，
    觸犯構成要件相同之罪，顯係基於概括犯意反覆為之，為連
    續犯，應依刑法第56條規定，論以一詐欺得利罪，並依法加
    重其刑。
  (五)被告所犯上開3罪間，有方法結果之牽連關係，為牽連犯，
    應從一重之行使偽造私文書罪處斷。
  (六)科刑：
    (1)主刑：審酌被告冒用他人名義申請行動電話使用，獲得免
      費撥打行動電話之不法利益，惟其犯罪後坦承犯行，並自
      行繳交該通話費用，且與告訴人甲○○於事後已達成和解
      ，有告訴人甲○○於偵查中庭呈之該和解書1紙附卷可證
      等一切情狀，量處如主文所示之刑，並諭知易科罰金之折
      算標準。
    (2)從刑：臺灣大哥大行動電話服務申請書申請人簽章欄偽造
      之甲○○署名（1式4聯，合計4枚）、易購專案同意書立
      同意書人簽章欄上之偽造甲○○署名1枚，不問屬於犯人
      與否，均應依刑法第219條之規定宣告沒收之。至偽造之
      臺灣大哥大行動電話服務申請書，係1式4聯，其中3聯及
      易購專案同意書等分別留存於各該電信公司、代理商、銷
      售店點，經被告行使後，已非屬被告所有，自不得宣告沒
      收（僅宣告沒收偽造之署名部分）；又其中1聯交由被告
      收執，固屬被告所有，惟並未扣案，為避免將來執行之困
      難，爰不為沒收之諭知，併此敘明。
據上論斷，應依刑事訴訟法第273條之1第1項、第299條第1項前
段，刑法第56條、第216條、第210條、第219條、第339條第1項
、第2項、第55條、第41條第1項，罰金罰鍰提高標準條例第1條
前段、第2條，判決如主文。
本案經檢察官陳宏兆到庭執行職務
中　　華　　民　　國　　94　　年　　5 　　月　　24　　日
                  刑事第二庭  法  官  林秋宜
以上正本證明與原本無異。
如不服本判決，應於判決送達後10日內向本院提出上訴狀（應附
繕本），上訴於臺灣高等法院。
中　　華　　民　　國　　94　　年　　5 　　月　　24　　日
                              書記官  吳美雲
附錄本判決論罪科刑法條：
刑法第216條：行使第210條至第215條之文書者，依偽造、變造
文書或登載不實事項或使登載不實事項之規定處斷。
刑法第210條：偽造、變造私文書，足以生損害於公眾或他人者
，處5年以下有期徒刑。
